臺灣高等法院臺中分院刑事判決　　　　 96年度上訴字第934號
上　訴　人　台灣台中地方法院檢察署檢察官
上　訴　人
即　被　告　乙○○
上列上訴人因毒品危害防制條例案件，不服臺灣臺中地方法院95
年度訴字第3864號中華民國96年1月23日第一審判決（起訴案號
：臺灣臺中地方法院檢察署95年度毒偵字第5128號），提起上訴
，本院判決如下：
    主  文
原判決撤銷。
乙○○施用第一級毒品，累犯，處有期徒刑柒月，扣案之注射針
筒壹支，沒收。又施用第二級毒品，累犯，處有期徒刑肆月。應
執行有期徒刑玖月，扣案之注射針筒壹支，沒收。
      事  實
一、乙○○前因重利等案，經判處有期徒刑十月，緩刑四年確定
    ，又因違反肅清煙毒條例、麻醉藥品管理條例等案件，分別
    經判處有期徒刑三年六月、六月，及定應執行刑三年十月確
    定，上開緩刑因而撤銷，二案接續執行，於九十一年五月二
    十九日假釋期滿執行完畢，又於九十三年間，因施用毒品案
　　件，經裁定觀察、勒戒後，認有繼續施用傾向，續送強制戒
  　治，於九十三年十一月二十五日因停止執行釋放，於九十四
    年四月十一日戒治期滿執行完畢，由臺灣臺中地方法院檢察
    署檢察官於以九十三年度毒偵字第二九九號不起訴處分確定
    。詎乙○○猶不知悔改，於前開強制戒治執行完畢釋放後五
    年內，明知海洛因、甲基安非他命分別係第一、二級毒品，
    竟基於施用第一級毒品海洛因之犯意，於九十五年十月二十
    二日上午某時，在台中縣霧峰鄉○○街一０二巷三弄三號住
    處，以將海洛因放入注射針筒加水稀釋後，持注射針筒施打
    血管之方法，施用海洛因一次；另基於施用第二級毒品甲基
    安非他命之犯意，於九十五年十月二十一日下午某時，在台
    中市○○路某友人住處，以將甲基安非他命置入吸食器燃燒
    後吸食其煙之方法，施用甲基安非他命一次。嗣於九十五年
    十月二十二日十三時許，在台中縣霧峰鄉○○路一０００號
    前為警查獲，並扣得其所有供施用海洛因之注射針筒一支，
    經其同意採尿送驗呈有嗎啡、甲基安非他命陽性反應而查獲
    上情。
二、案經臺中縣警察局霧峰分局移送臺灣臺中地方法院檢察署檢
    察官偵查起訴。
      理  由
一、上開犯罪事實，迭據被告於原審及本院審理時坦白承認，核
    與被告於九十五年十月二十二日經警採尿送驗結果，呈嗎啡
    、甲基安非他命陽性反應相符（見卷附中山醫學大學附設醫
    院檢驗科藥物檢測中心藥物尿液檢驗報告），被告自白與事
    實相符，被告分別於上述時地各施用第一、二級毒品海洛因
    、甲基安非他命各一次之事實，可堪認定。又被告曾因施用
    毒品案件，經裁定觀察、勒戒後，認有繼續施用傾向，續送
　　強制戒治，於九十三年十一月二十五日因停止執行釋放，於
  　九十四年四月十一日戒治期滿執行完畢，由臺灣臺中地方法
    院檢察署檢察官於以九十三年度毒偵字第二九九號不起訴處
    分確定等情，有臺灣高等法院被告前案紀錄表一份在卷可參
    ，本件事證明確，被告犯行堪予認定。
二、查海洛因、甲基安非他命分別為毒品危害防制條例第二條第
    二項第一、二款所稱之第一、二級毒品，不得持有、施用，
    被告竟持以施用，核其所為，係犯同條例第十條第一、二項
    施用第一、二級毒品罪，其為供施用而持有海洛因、甲基安
    非他命之低度行為，應各為施用之高度行為所吸收，不另論
    科。又被告前因重利等案，經判處有期徒刑十月，緩刑四年
　　確定，又因違反肅清煙毒條例、麻醉藥品管理條例等案件，
  　分別經判處有期徒刑三年六月、六月，及定應執行刑三年十
    月確定，上開緩刑因而撤銷，二案接續執行，於九十一年五
    月二十九日假釋期滿執行完畢之事實，有臺灣高等法院被告
    前案紀錄表在卷可憑，其受有期徒刑之執行完畢後，五年之
    內再故意犯本件有期徒刑以上之罪，為累犯，應依法加重其
    刑。原審予以論罪科刑，固非無見，惟查法院為前項裁定後
    ( 即簡式審判程序裁定)，認有不得或不宜者，應撤銷原裁
    定，依通常程序審判之，刑事訴訟法第二百七十三條之一第
    二項參照，又法院辦理刑事訴訟程序案件應行注意事項第一
    百三十九點規定，所謂不宜為簡式審判程序者，例如被告雖
    就被訴事實為有罪之陳述，但其自白是否真實尚有可疑，或
    被告對於裁判上一罪或數罪併罰之案件，僅就部分案情自白
    犯罪等情形。從而法院行簡式審判程序後，必以被告全部有
    罪之判決為限，倘認被告有罪之陳述仍有疑義或有不宜為有
    罪實體判決之情形者，自應撤銷原裁定，改行通常審判程序
    ，方屬適法，原審既認被告被訴自九十五年十月十日起至同
    年十月二十二日十時止，尚以每隔四、五小時施用第一級毒
    品之犯行（業經被告於警、偵自白），並無證據證明，而不
    另為無罪之諭知，竟仍以簡式程序判決，自有未洽，檢察官
    以此為由上訴有理由，雖被告以須照顧父母為由之上訴無理
    由，仍應由本院將原審判決撤銷改判，爰審酌被告之素行、
    犯罪之動機、手段、各施用之次數及犯罪後態度，暨施用毒
    品主要係戕害個人身心之行為等一切情狀，各量處如主文第
    二項所示之刑。扣案注射針筒一支係被告所有供施用第一級
    毒品所用之物，此遽被告供明，併依法宣告沒收。
三、公訴意旨另以：被告另於九十五年十月十日起至同年十月二
    十二日十時止，尚以每隔四、五小時施用第一級毒品海洛因
    多次，因認被告此部分亦涉犯毒品危害防制條例第十條第一
    項之罪嫌。按犯罪事實應依證據認定之，無證據不得認定犯
    罪事實；被告或共犯之自白，不得作為有罪判決之唯一證據
    ，仍應調查其他必要之證據，以察其是否與事實相符，刑事
    訴訟法第一百五十四條第二項、第一百五十六條第二項分別
    定有明文。公訴人認被告有上述犯行，係以被告於警、偵之
    自白為其論據，經查，被告雖自白有此部分之犯行，然遍查
    全卷並無其他證據足資佐證，且海洛因施用後可於尿液中檢
    出之時間，依據Clarke'sIsolation andIdent ifica tion
    of Drugs第二版記載，施用海洛因後二十四小時內經由尿液
    排出之量可達施用劑量之百分之八十，而毒品施用後於尿液
    中可檢出之時間，受劑量及頻率、施用方式、飲水量之多寡
    、個人體質及其代謝情況等因素影響，因個案而異，海洛因
    可檢出之時間為一至四天，亦經行政院衛生署管制藥品管理
    局以九十二年三月十日管檢字第○九二○○○一四九五號函
    釋無訛，而被告於九十五年十月二十二日，經警查獲採其尿
    液送鑑定結果，尿液中雖檢驗出嗎啡之陽性反應，然此亦僅
    能證明被告於經警查獲採尿前之十月二十二日上午某時有施
    用第一級毒品之犯行，尚難僅憑卷附之尿液檢驗報告遽認被
    告亦另犯此部分施用第一級毒品之犯行，此外且查無其他積
    極證據足資佐證，被告此部分犯罪並不能證明，因檢察官認
    此部分之犯行與上開起訴論罪部分，有集合犯之實質上一罪
    關係，爰不另為無罪之諭知。
三、據上論斷，應依刑事訴訟法第三百六十九條第一項前段、第
    三百六十四條、第二百九十九條第一項前段、毒品危害防制
    條例第十條第一、二項、刑法第十一條前段、第四十七條第
    一項，判決如主文。
本案經檢察官甲○○到庭執行職務。
中　　華　　民　　國　　96　　年　　4 　　月　　17　　日
            刑事第九庭  審判長法　官　陳  筱  珮
                              法　官　鄭  永  玉
                              法　官　余  仕  明
上列正本證明與原本無異。
如不服本判決應於收受送達後十日內向本院提出上訴書狀，其未
敘述上訴之理由者並得於提起上訴後十日內向本院補提理由書（
均須按他造當事人之人數附繕本）。
                              書記官  林  玉  惠
中　　華　　民　　國　　96　　年　　4 　　月　　18  　日
